臺灣板橋地方法院民事裁定　　　　　　100年度消債全字第2號
聲　請　人
即　債務人　 李韋憲
上列債務人因聲請更生事件，聲請保全處分，本院裁定如下：
    主  文
聲請駁回。
    理  由
一、按法院就更生之聲請為裁定前，得因利害關係人之聲請或依
    職權，以裁定為保全債務人財產，及停止對於債務人財產強
    制執行程序之保全處分，消費者債務清理條例第19條第1 項
    第1 款、第3 款固有明文。惟保全處分，係於法院就更生之
    聲請為裁定前，為防杜債務人之財產減少，維持債權人間之
    公平受償，及使債務人有重建更生之機會，始有保全處分之
    必要，此觀諸消費者債務清理條例第19條立法說明即明。又
    債務人對於第三人之債權，係維持債務人及其共同生活之親
    屬生活所必需者，不得為強制執行，強制執行法第122 條亦
    規定甚明。
二、聲請意旨略以：聲請人因財務困難，陷於不能清償債務之窘
    境，業依消債者債務清理條例之規定，提出更生之聲請於本
    院審理中。然聲請人之財產現卻遭少數債權人聲請法院為強
    制執行並獨受分配，此舉顯將影響其他債權人之獲償權益，
    並損害日後債務清理程序之公平性，爰聲請停止臺灣臺北地
    方法院100年度司執字第43032號對聲請人財產之強制執行程
    序等語。
三、經查：債務人停止系爭執行程序保全處分之聲請，非為防杜
    債務人之財產減少，蓋債務人之債務於執行債權人滿足受償
    時，亦相對隨之減少。又系爭執行程序，他債權人如認有必
    要，非不得於系爭執行程序併案聲請強制執行，就債務人每
    月薪資債權3 分之1 範圍內，按債權比例公平受償，無待債
    務人代為主張保全，聲請停止執行。況本件依債務人陳報每
    月薪資約新臺幣（下同）39,657元觀之（見本院100 年度消
    債更字第238 號聲請人聲請狀），債權人於保全處分至多
    120 日之期間內，執行可得受償之金額頂多52,876元（計算
    式：39,657元3 ×（120 30）月＝52,876元），債權受
    償比例不高，停止系爭執行程序，對於維持債權人間公平受
    償難認有極大助益。再參諸強制執行法第122 條規定意旨，
    債務人對於第三人之債權，本即限於非債務人及其共同生活
    之親屬所必需者，始得強制執行，若債務人及其共同生活親
    屬因系爭執行程序而無法維持基本生活，允宜循強制執行法
    第12 條 第1 項規定聲明異議，系爭執行程序即不致造成債
    務人及其共同生活親屬無法維持基本生活，自無阻礙債務人
    重建更生之機會。是故，揆諸首開說明，聲請人聲請停止系
    爭執行程序，顯無必要。
四、綜上，債務人聲請保全處分，於法未合，應予駁回，爰裁定
    如主文。
中    華    民    國    100    年    11    月    7    日
                  民事第二庭    法  官  楊博欽
以上正本係照原本作成
如不服本裁定應於送達後10日內向本院提出抗告狀，並繳納抗告
費新臺幣1,000元
中    華    民    國    100    年    11    月    7    日
                                書記官  林姍